【裁判字號】    97,訴,2928
【裁判日期】    970911
【裁判案由】    毒品危害防制條例
【裁判全文】
臺灣板橋地方法院刑事判決              97年度訴字第2928號
公  訴  人  臺灣板橋地方法院檢察署檢察官
被      告  甲○○
                      4樓
上列被告因違反毒品危害防制條例案件，經檢察官提起公訴（97
年度毒偵字第4010號），本院依簡式審判程序，判決如下：
    主  文
甲○○施用第一級毒品，累犯，處有期徒刑捌月。
扣案之海洛因壹包（驗餘淨重零點壹捌伍零公克）沒收銷燬之，
包裝上開海洛因之外包裝袋壹只及注射針筒壹支均沒收。
    事  實
一、甲○○：(一)於民國87年間，因施用毒品案件，經本院以87年
    度毒聲字第569 號裁定送觀察、勒戒後，認有繼續施用毒品
    傾向，經本院以87年度毒聲字第972 號裁定令入戒治處所施
    以強制戒治，復經本院以87年度毒聲字第3824號裁定停止戒
    治，而於87年12月22日停止戒治，所餘期間交付保護管束，
    於88年8 月1 日保護管束期滿，強制戒治執行完畢，經臺灣
    板橋地方法院檢察署檢察官以88年度戒毒偵字第109 號不起
    訴處分確定；(二)於91年間，因施用毒品案件，經臺灣臺北地
    方法院以91年度毒聲字第2089號裁定令入戒治處所施以強制
    戒治，於92年12月18日強制戒治執行完畢釋放出所（轉執行
    下述之有期徒刑6 月）；此部分施用毒品犯行，並經同法院
    以91年度簡字第3554號判決判處有期徒刑6 月確定，送監執
    行於93年6 月17日執行完畢；(二)於95年間，因違反毒品危害
    防制條例（施用毒品）案件，經本院以95年度訴字第1180號
    判決判處有期徒刑10月確定，復經本院以96年度聲減字第20
    3 號裁定減為有期徒刑5 月確定，入監執行於96年7 月15日
    縮刑期滿執行完畢。詎其猶不知悔改，於上揭(二)所示之強制
    戒治執行完畢釋放後5 年內，復基於施用第一級毒品海洛因
    之犯意，於97年4 月21日10時許，在其位於臺北縣三重市○
    ○路○ 段184 巷25弄25號4 樓之住處，將第一級毒品海洛因
    以清水混合稀釋後，以針筒注射之方式，施用第一級毒品海
    洛因1 次；旋於同日17時20分許，在上址為警查獲，並扣得
    其所有而供其施用第一級毒品所用之海洛因1 包（驗餘淨重
    0.1850公克，起訴書誤繕為淨重0.18公克）及注射針筒1 支
    ，且經採集其尿液送驗，始悉上情。
二、案經臺北縣政府警察局三重分局報請臺灣板橋地方法院檢察
    署檢察官偵查起訴。
 理  由
一、本案被告甲○○所犯係死刑、無期徒刑、最輕本刑為3 年以
    上有期徒刑或高等法院管轄第一審案件以外之罪，其於準備
    程序中就被訴事實為有罪之陳述，經本院告知簡式審判程序
    之旨，並聽取檢察官、被告之意見後，經合議庭裁定由受命
    法官獨任進行簡式審判程序，合先敘明。
二、上揭犯罪事實，業據被告於警詢、偵查及本院審理時坦承不
    諱，且被告為警查獲後所排放之尿液，經採樣送請臺灣尖端
    先進生技醫藥股份有限公司先以EIA 酵素免疫分析法初步檢
    驗，再以GC/M S氣相層析質譜儀法確認檢驗，均呈鴉片類陽
    性反應之情，有該公司97年5 月16日濫用藥物檢驗報告1 紙
    在卷足參（見偵查卷第26頁），此外，並有查獲照片2 幀（
    見偵查卷第19頁）及被告所有而供其施用第一級毒品所用之
    海洛因1 包（驗餘淨重0.1850公克）及注射針筒1 支扣案可
    資佐證，而扣案之前開海洛因白色粉末經送請交通部民用航
    空局航空醫務中心鑑定，確含第一級毒品海洛因成分，淨重
    0.1870公克，取樣0.0020公克，餘重0.1850公克之情，有該
    局97年5 月6 日航藥鑑字第0972452 號毒品鑑定書1 紙佐卷
    可考（見偵查卷第27頁），足認被告自白與事實相符，堪以
    採信。再被告有如事實欄一之(二)所示之強制戒治執行完畢之
    情，有臺灣高等法院被告前案紀錄表在卷可佐，顯見其係於
    上開強制戒治執行完畢釋放後，5 年內再犯施用第一級毒品
    之罪甚明。本案事證明確，被告犯行堪以認定，應依法論科
    。
三、查海洛因係毒品危害防制條例第2 條第2 項第1 款所稱之第
    一級毒品。核被告施用第一級毒品海洛因之行為，係犯同條
    例第10條第1 項之施用第一級毒品罪。其施用第一級毒品前
    後，持有第一級毒品之低度行為，為施用之高度行為所吸收
    ，不另論罪。被告有如事實欄一之(二)後段、(三)所示之犯罪科
    刑及執行情形，有臺灣高等法院被告前案紀錄表在卷可稽，
    其於上開有期徒刑執行完畢後5 年內，故意再犯本案有期徒
    刑以上之罪，為累犯，應依刑法第47條第1 項之規定，加重
    其刑。爰審酌被告前因施用毒品，獲得不起訴處分之寬典，
    並經法院判處罪刑，仍無法戒絕毒癮，再次漠視法令禁制而
    犯本罪，惟其施用毒品所生危害，實以自戕身心健康為主，
    對於他人生命、身體、財產等法益，尚無明顯而重大之實害
    ，兼衡其犯罪後坦承犯罪，已知悔悟等一切情狀，量處如主
    文所示之刑，以示懲儆。
四、扣案之海洛因1 包（驗餘淨重0.1850公克），係查獲之第一
    級毒品，不問是否屬於被告所有，應依毒品危害防制條例第
    18條第1 項前段之規定，沒收銷燬之。又包裝上開海洛因之
    外包裝袋1 只（並非不可與毒品分離，係用於包裹毒品，防
    止其裸露、潮濕，便於攜帶施用）及注射針筒1 支，均係被
    告所有而供其施用第一級毒品所用之物，業據被告於警詢時
    供明在卷，併依刑法第38條第1 項第2 款之規定，宣告沒收
    。
五、又中華民國96年罪犯減刑條例雖於96年7 月4 日制定公布，
    並自同年月16日施行，然本案被告之犯罪日期為97年4 月21
    日，係在該條例第2 條所規定之96年4 月24日以後，是本案
    核與減刑之要件不符，自不得減刑，末此指明。
據上論斷，應依刑事訴訟法273 條之1 第1 項、第299 條第1 項
前段，毒品危害防制條例第10條第1 項、第18條第1 項前段，刑
法第11條前段、第47條第1 項、第38條第1 項第2 款，判決如主
文。
本案經檢察官王家春到庭執行職務。
中    華    民    國    97    年    9     月    11    日
                  刑事第十七庭  法  官  鄧雅心
以上正本證明與原本無異。
如不服本判決應於送達後10日內向本院提出上訴狀。
                                書記官  王小芬
中    華    民    國    97    年    9     月    11    日
附錄本案論罪科刑法條
毒品危害防制條例第十條
施用第一級毒品者，處六月以上五年以下有期徒刑。
施用第二級毒品者，處三年以下有期徒刑。


司法院資訊處製作；財團法人民間司法改革基金會備份。
